臺灣高等法院民事裁定　　　　　　　　　96年度再易字第58號
聲　請　人　基聖股份有限公司（原名偉強股份有限公司）
法定代理人　丁○○
上列聲請人與相對人甲○○等間，因返還不當得利事件，對於中
華民國96年3月9日本院96年度字再易第34號確定裁定，聲請再審
，本院裁定如下：
    主  文
聲請駁回。
聲請再審之訴訟費用由聲請人負擔。
    理  由
一、聲請人聲請再審之聲請意旨略以：相對人甲○○、乙○○、
    丙○○等3人(以下稱相對人等3人)與聲請人間返還不當得利
    事件，81年9月14日本院81年度上字第462號之確定判決，有
    再審之事由，經聲請人提起再審之訴，82年 3月30日本院81
    年度再易字第31號判決駁回聲請人再審之訴確定；嗣後本院
    一再以判決、或裁定駁回聲請人再審之訴、或再審之聲請；
    96年3月9日本院96年度再易字第34號再駁回聲請人就本院96
    年度再易字第 2號確定裁定再審之聲請；惟查本院96年度再
    易字第34號確定裁定，仍以「裁判不備聲請聲請再審書狀攻
    防之意見及法律上之理由屬於不法訴外裁判」；為此，求為
    (一)廢棄本院96年度再易字第34號確定裁定、及本院81年度
    上字第462號確定判決。(二)前項廢棄部分，相對人等3人之
    上訴駁回。(三)相對人等3人應連帶給付聲請人新臺幣5,550
    元，並自民國83年10月18日起至清償日止，按週年利率5%計
    算之利息。(四)再審之聲請及前審訴訟費用由相對人負擔。
二、按：裁定已經確定，而有第496條第1項或第 497條之情形者
    ，得準用本編之規定，聲請再審，民事訴訟法第 507條定有
    明文。依此規定，對於確定之裁定聲請再審，須具有同法第
    496條第1項或第497條所規定之再審事由，並應依同法第501
    條第1項第4款之規定表明再審理由，而所謂表明再審理由，
    參照最高法院60年度臺抗字第688號、61年度臺再字第137號
    、及64年度臺聲字第76號判例意旨，係指必須敘明確定裁定
    有何合於法定再審事由之具體情形而言，否則其聲請即屬不
    合法，毋庸命其補正，逕行駁回之。又：再審之訴，法院認
    無再審理由，判決駁回後，不得以同一事由，對於原確定判
    決或駁回再審之訴之確定判決，更行提起再審之訴，同法第
    498條之1，亦有明文規定；此項規定，依同法第 507條之準
    用規定，聲請再審，於法院認無再審理由，裁定駁回後，不
    得以同一事由，對於原確定裁定或駁回聲請再審之確定裁定
    ，更行聲請再審。經查：
(一)96年3月9日本院96年度再易字第34號確定裁定係以：本件聲
    請人與相對人等3人(繼承自蔡金貴）間返還不當得利事件，
    81年9月14日本院81年度上字第462號判決確定；聲請人就該
    確定判決對其不利部分，提起再審之訴，82年 3月30日本院
    以81年度再易字第31號判決駁回確定；聲請人仍不服，依次
    對本院判決、裁定，一再接續地提起再審之訴或聲請再審，
    本院以82年度再易字第12號、83年度再易字第 2號、第14號
    、第23號、84年度再易字第 3號、第14號、85年度再易字第
    19號、第23號等判決、第33號裁定、86年度再易字第23號、
    87年度再易字第41號判決、88年度再易字第 6號、第19號、
    第28號、第49號、89年度再易字第44號、第67號、90年度再
    易字第31號、第80號、91年度再易字第39號、第75號、92年
    度再易字第45號、第81號、第138號、94年度再易字第117號
    、第145號、95年度再易字第33號、第78號、第108號、第13
    6號、96年再易字第2號等裁定，均予以駁回確定。本院96年
    度再易字第2號確定裁定略以：原確定裁定(即95年度再易字
    第 136號確定裁定）並無聲請人所指適用法規顯有錯誤之再
    審事由，聲請人對原確定裁定聲請再審，顯與民事訴訟法第
    496條第1項第 1款之再審規定不符等語，駁回其再審之聲請
    (參見96年度再易字第2號原確定裁定理由欄）。查聲請人對
    於本院96年度再易字第 2號確定裁定，聲請再審，惟並未對
    96年度再易字第 2號確定裁定，指摘有何再審事由，僅泛指
    原確定裁定有違反民事訴訟法第496條第1項第 1款之事由，
    聲請再審，依法不合，應予駁回。聲請人另於狀內所敘各節
    ，無非係重複指摘原確定判決之訴訟程序，而非就本院96年
    度再易字第 2號確定裁定，為具體敘明再審理由，聲請人聲
    請再審為不合法等由，裁定駁回聲請人再審之聲請。
(二)經核96年3月9日本院96年度再易字第34號確定裁定，並無適
    用法規顯有錯誤之情事，聲請人泛指有「顯然違背邏輯理論
    ，違背證據法則、經驗法則及論理法則。」、「使用判例牴
    觸民事訴訟法第501條第1項第3、4款旨趣。」、「顯然使用
    判例虛構事實及理由，違反邏輯理論，違背法規及解釋令。
    」、「裁定基礎理由，均牴觸再審書狀上主張。」等情事，
    而未具體指摘、或敘明確定裁定有何合於法定再審之事由，
    且一再以同一上述之情事，聲請再審，均為本院裁定駁回確
    定，有違民事訴訟法第498條之1之規定，其聲請再審顯不合
    法。
三、查：再審之訴不合法者，法院應以裁定駁回之，民事訴訟法
    第502條第1項定有明文。本件聲請人對於確定之裁定，聲請
    再審，顯不合法，已如前所述，依同法第 507條規定準用同
    法第502條第1項規定，亦應以裁定駁回之。
據上論結，本件再審之聲請不合法，爰裁定如主文。
中　　華　　民　　國　　96　　年　　5 　　月　　16　　日
                    民事第五庭
                        審判長法　官　林丁寶
　　　　　　　　　　　        法　官　張靜女
　　　　　　　　　　　        法　官  陳博享
正本係照原本作成。
不得抗告。
中　　華　　民　　國　　96　　年　　5 　　月　　21　　日
　　　　　　　　　　　　　　　書記官　鄭靜如
